【裁判字號】    96,易,6196
【裁判日期】    970220
【裁判案由】    違反著作權法
【裁判全文】
臺灣臺中地方法院刑事判決              96年度易字第6196號
公  訴  人  臺灣臺中地方法院檢察署檢察官
被      告  乙○○
上列被告因違反著作權法案件，經檢察官提起公訴（96年度偵字
第22881號），被告於準備程序中就被訴事實為有罪之陳述，本
院於聽取當事人之意見後，裁定進行簡式審判程序，判決如下：
    主    文
乙○○明知係侵害著作財產權之光碟重製物，意圖散布而持有，
處有期徒刑陸月，如易科罰金，以新臺幣壹仟元折算壹日。緩刑
貳年，並應於收受臺灣臺中地方法院檢察署檢察官執行通知書後
壹年之內，向公庫支付新臺幣壹萬元整。扣案如附表所示之盜版
電腦遊戲光碟重製物壹拾貳片沒收。
    犯罪事實及理由
一、本案犯罪事實：
    乙○○明知如附表所示之電腦遊戲光碟片，均係未經著作權
    人之授權或同意，而擅自重製著作之侵害著作財產權之電腦
    程式著作光碟之重製物，依法不得意圖散布而持有，其前於
    民國95年6月間某日，自臺北縣中和市某不詳商店取得該等
    盜版電腦遊戲光碟片後，竟基於散布之意圖，自96年9月4日
    起，利用其位於臺中縣龍井鄉○○街128號8樓住處之電腦設
    備，在雅虎奇摩拍賣網站刊登以新臺幣（下同）4,500元拍
    賣其所有之SONY PLAYSTATION 2（簡稱PS2）遊戲主機一台，
    並搭配附贈上開盜版電腦遊戲光碟片之訊息，供不特定人下
    標購買，以此意圖散布而持有之方式，侵害他人之著作財產
    權，惟尚未賣出。嗣於96年9月11日14時許，在臺中市○區
    ○○路之臺中火車站前，為警查獲，並扣得如附表所示之盜
    版電腦遊戲光碟片十二片。
二、本案證據名稱：
  (一)被告乙○○於偵訊、本院準備程序及審理時就被訴事實為有
    罪之陳述。
  (二)證人即臺北市保護智慧財產權交流協會總幹事甲○○警詢之
    證述。
  (三)卷附之臺北市保護智慧財產權交流協會所出具之檢視報告書
    （含扣案物清冊及著作權人查詢資料）一份、鑑定書一紙、
    扣押筆錄及扣押物品目錄表各一份、被告所刊登之拍賣網頁
    列印資料一份。
  (四)扣案如附表所示之盜版電腦遊戲光碟片十二片。
三、論罪科刑部分：
  (一)核被告乙○○所為，係犯著作權法第91條之1第3項之明知係
    侵害著作財產權之光碟重製物，意圖散布而持有罪。爰審酌
    被告藉網路拍賣搭配贈送本案盜版光碟片而希圖獲利之心態
    可議，如附表所示之電腦程式著作光碟之正版市價合計約為
    24,000元，其尚未散布即為警查獲，所生危害及犯罪所得均
    非巨大，犯罪後坦承犯行之態度良好，暨其素行、智識程度
    及生活狀況等一切情狀，量處如主文所示之刑，並諭知易科
    罰金之折算標準，以示懲儆。
  (二)查被告未曾因故意犯罪受有期徒刑以上刑之宣告，有臺灣高
    等法院被告前案紀錄表在卷可按，其因一時失慮致犯本罪，
    其經此教訓，當知謹慎而無再犯之虞，本院認所宣告之刑，
    以暫不執行為宜，爰併予宣告緩刑二年，以勵自新。惟被告
    未能克制利益之誘惑，利用網路犯罪，守法觀念尚嫌不足，
    又參酌刑法第74條第2項之規定，為使被告能深知戒惕，避
    免緩刑之宣告遭撤銷，且導正其行為與法治之觀念，爰併宣
    告其於收受臺灣臺中地方法院檢察署檢察官執行通知書後一
    年之內，應向公庫支付10,000元整，以資惕勵。
  (三)扣案如附表所示之盜版光碟重製物十二片，應依著作權法第
    98條之規定併予宣告沒收。另扣案之PS2遊戲主機一台，非
    供被告犯本案所用或所得之物，亦非違禁物，爰不另為沒收
    之諭知。
四、應適用之法條：
    刑事訴訟法第273條之1第1項、第299條第1項前段、第310條
    之2、第454條第1項，著作權法第91條之1第3項前段、第2項
    、第98條，刑法第11條、第41條第1項前段、第74條第1項第
    1款、第2項第4款。
五、如不服本判決，應於收受本判決後10日內，向本院提出上訴
    書狀，上訴於第二審法院。又上訴書狀如未敘述理由，應於
    上訴期間屆滿後20日內補提理由書於本院。
中    華    民    國    97    年    2    月    20     日
                  刑事第十二庭  法  官  廖慧如
以上正本證明與原本無異
                                書記官  王美珍
中    華    民    國    97    年    2    月    20     日
附錄本案論罪科刑法條全文：
著作權法第91條之1
擅自以移轉所有權之方法散布著作原件或其重製物而侵害他人之
著作財產權者，處3年以下有期徒刑、拘役，或科或併科新臺幣
五十萬元以下罰金。
明知係侵害著作財產權之重製物而散布或意圖散布而公開陳列或
持有者，處3年以下有期徒刑，得併科新臺幣7萬元以上75萬元以
下罰金。
犯前項之罪，其重製物為光碟者，處6月以上3年以下有期徒刑，
得併科新臺幣20萬元以上2百萬元以下罰金。但違反第87條第4款
規定輸入之光碟，不在此限。
犯前二項之罪，經供出其物品來源，因而破獲者，得減輕其刑。
附表
┌──┬─────────────┬──┬──────┐
│編號│盜版遊戲光碟名稱          │數量│著作財產權人│
├──┼─────────────┼──┼──────┤
│1   │抓猴啦3中文版             │1片 │SCE公司     │
│    │                          │    │（SCEH公司代│
│    │                          │    │理發行）    │
├──┼─────────────┼──┼──────┤
│2   │薔薇守則                  │1片 │SCE公司     │
│    │                          │    │（SCEH公司代│
│    │                          │    │理發行）    │
├──┼─────────────┼──┼──────┤
│3   │冰原歷險記2               │1片 │VivendiGames│
│    │                          │    │公司        │
├──┼─────────────┼──┼──────┤
│4   │終極賽車技                │1片 │Climax公司  │
├──┼─────────────┼──┼──────┤
│5   │俠盜獵車手3               │1片 │Rockstar公司│
│    │                          │    │（英寶格公司│
│    │                          │    │代理發行）  │
├──┼─────────────┼──┼──────┤
│6   │俠盜獵車手聖安地列斯      │1片 │CAPCOM公司  │
├──┼─────────────┼──┼──────┤
│7   │俠盜獵車手罪惡城市        │1片 │CAPCOM公司  │
├──┼─────────────┼──┼──────┤
│8   │機動戰士鋼彈SEED          │1片 │BANDAI公司  │
├──┼─────────────┼──┼──────┤
│9   │橫行霸道自由市戰記        │1片 │Rockstar    │
│    │                          │    │Games公司   │
│    │                          │    │（Take2公司 │
│    │                          │    │代理發行）  │
├──┼─────────────┼──┼──────┤
│10  │Xsp65                     │1片 │不詳        │
├──┼─────────────┼──┼──────┤
│11  │汪達與巨象                │1片 │不詳        │
├──┼─────────────┼──┼──────┤
│12  │FS-475                    │1片 │不詳        │
└──┴─────────────┴──┴──────┘
（以下空白）


司法院資訊處製作；財團法人民間司法改革基金會備份。
